【裁判字號】    95,台上,4998
【裁判日期】    950912
【裁判案由】    違反毒品危害防制條例
【裁判全文】
最高法院刑事判決            九十五年度台上字第四九九八號
    上  訴  人  甲○○
                        47弄.
                       （另案在台灣台中女子監獄執行中）
上列上訴人因違反毒品危害防制條例案件，不服台灣高等法院台
中分院中華民國九十五年四月十三日第二審更審判決（九十五年
度重上更(三)字第一八號，起訴案號：台灣彰化地方法院檢察署八
十九年度偵字第六０一六號），提起上訴，本院判決如下：
    主  文
上訴駁回。
    理  由
按刑事訴訟法第三百七十七條規定，上訴於第三審法院，非以判
決違背法令為理由，不得為之。是提起第三審上訴，應以原判決
違背法令為理由，係屬法定要件。如果上訴理由狀並未依據卷內
訴訟資料，具體指摘原判決不適用何種法則或如何適用不當，或
所指摘原判決違法情事，顯與法律規定得為第三審上訴理由之違
法情形，不相適合時，均應認其上訴為違背法律上之程式，予以
駁回。本件上訴人甲○○上訴意旨略稱：修正前刑法第五十六條
謂「連續數行為而犯同一罪名者以一罪論」（該連續犯之規定已
於民國九十四年二月二日修正刪除，自九十五年七月一日施行）
就法條文義以觀，連續犯之成立，只須有連續數行為且此連續之
數行為所犯者係同一罪名為已足，檢察官移送併辦部分指上訴人
另於九十年十月十六日二十二時許為警查獲向綽號「王哥」之男
子販入第一級毒品海洛因部分，原判決未依連續犯論處，有適用
法則不當及理由欠備、理由矛盾之違背法令等語。
惟查：證據之取捨與其證明力之判斷，以及事實有無之認定，屬
事實審法院之職權，苟其取捨證據與判斷證據證明力並不違背經
驗法則及論理法則，即不容任意指為違背法令，而執為第三審適
法之上訴理由。原判決依憑證人廖雅鳳、曾美惠於檢察官偵查中
之證述，上訴人於八十九年八月十六日在法務部調查局彰化縣調
查站（以下簡稱調查站）之陳述；卷附調查站八十九年八月十日
（89）彰緝字第040188號函及台灣彰化地方法院檢察署檢察官核
發之搜索票二紙、調查站對上訴人、曾美惠實施通訊監察之電話
錄音帶及錄音譯文，監聽曾美惠與廖雅鳳、上訴人與曾美惠之電
話通聯紀錄，並審酌上訴人之部分供述等證據，為綜合之調查判
斷，認上訴人有原判決事實欄所載連續販賣第一級毒品及連續販
賣第二級毒品之犯行。因而撤銷第一審關於上訴人部分之判決，
改判仍論處其連續販賣第一級毒品及連續販賣第二級毒品（均累
犯）二罪刑，而併予處罰。已詳其調查證據之結果及證據取捨
並認定犯罪事實之理由。復對上訴人否認販賣毒品所辯各節，係
卸責之詞；證人廖雅鳳嗣於事實審審理時改稱未向上訴人購買毒
品海洛因、安非他命，僅係請上訴人幫忙調貨，或稱係請上訴人
幫忙購買云云，係迴護之詞，均無可採，詳加說明指駁。所為論
斷均有卷存證據資料可資覆按，要無採證認事違背經驗法則、論
理法則，或其他違背法令之情形，尚難任意指摘為違法。原判決
理由一之(一)已明上訴人前因連續販賣第一級毒品海洛因及第二
級毒品安非他命，於八十七年十二月二十一日十六時許，在彰化
縣彰化市忠勢巷一弄四號二樓Β室為警查獲，經檢察官向法院聲
請羈押獲准，羈押至八十八年七月二十九日始准具保停止羈押，
嗣經台灣高等法院以九十一年度上更(一)字第六八四號刑事判決，
就其販賣第一級毒品部分，改判有期徒刑十四年，就其販賣第二
級毒品部分，改判有期徒刑八年，定應執行有期徒刑十八年，上
訴三審後，經本院於九十四年十月三十一日以九十四年度台上字
第六０二三號刑事判決駁回其上訴確定，有台灣高等法院之上訴
人全國前案紀錄表及相關判決書在卷可稽，上訴人於前開受羈押
期間，其本人顯無繼續販賣毒品之可能性，至其嗣後具保在外，
已經過相當長之時間，竟再為本件犯行，應係另行起意，與本件
無連續犯裁判上一罪關係，上訴人認與本件成立連續犯本件為該
案確定判決之效力所及，依法應為免訴判決云云，顯有誤會，並
無可採。理由四復明檢察官移送第一審併案審理（即台灣彰化
地方法院檢察署九十年度偵字第七０一九號）部分，以上訴人另
自九十年八月間至九十年十月上旬止，基於意圖販賣之概括犯意
，向綽號「王哥」之男子，每次以新台幣（下同）五十萬元至六
十萬元之代價，連續四次販入第一級毒品海洛因，嗣於九十年十
月十六日下午十一時許，為警在彰化縣秀水鄉○○街一一五巷八
十號查獲，扣得海洛因毛重二二七．六公克（共十五包，合計淨
重二０四．八七公克，包裝重七．七０公克，純度百分之一六．
三０，純質淨重三三．三九公克）及裝該海洛因所用啤酒空罐一
個，安非他命一小包、現金十一萬一千元等物，因認上訴人另涉
犯毒品危害防制條例第四條第一項、第二項之販賣第一、二級毒
品罪，而與本件犯行有連續犯裁判上一罪之關係云云。然查：上
訴人本案之犯罪期間自八十九年四月間起至八十九年八月七日晚
間止，而檢察官移請併案審理部分之犯罪期間在九十年八月起至
九十年十月上旬之間，兩案犯罪時間相隔長達約一年，並非緊接
，且上訴人復因本案犯行於八十九年八月八日被查獲後，即遭羈
押至同年十一月十六日接續執行觀察勒戒，又於同年十二月十二
日起繼續執行羈押至九十年五月三日始具保停止羈押，有台灣高
等法院之上訴人前案紀錄表及法務部在監在押資料表各一份在卷
可稽，上訴人於受羈押及執行觀察勒戒期間，已無繼續販賣毒品
之可能，其犯意顯已中斷，嗣後其具保在外，縱再為併案部分之
犯行，應係另行起意，與本案自無連續犯裁判上一罪之關係可言
，非本案起訴效力之所及。因認無從併予審理，而退回移送併案
之原檢察署另為適法之處理，其論斷亦無不合，難認有適用法則
不當，或理由欠備、理由矛盾之情形，上訴意旨徒憑己見，就原
判決已明白論斷之事項，仍執前詞，任意指摘違法，核非依據卷
內資料為原判決具體違法指摘之上訴第三審適法理由，應認其上
訴違背法律上之程式，予以駁回。又刑法有關連續犯之規定已修
正刪除，但舊法有關連續犯之規定對上訴人較有利仍應適用，原
判決雖未及為比較適用之論述，因與判決之結果無影響，亦不得
據為撤銷改判之原因，附此明。
據上論結，應依刑事訴訟法第三百九十五條前段，判決如主文。
中    華    民    國  九十五  年    九    月   十二   日
                      最高法院刑事第九庭
                          審判長法官  賴  忠  星
                                法官  王  居  財
                                法官  林  開  任
                                法官  林  立  華
                                法官  林  勤  純
      本件正本證明與原本無異
                                      書  記  官
中    華    民    國  九十五  年    九    月  二十一  日
                                                      Ｋ


司法院資訊處製作；財團法人民間司法改革基金會備份。
